【裁判字號】    98,聲再,87
【裁判日期】    990226
【裁判案由】    聲請再審
【裁判全文】
臺灣高雄地方法院刑事裁定              98年度聲再字第87號
聲  請  人
即受判決人  甲○○
上列聲請人即被告因妨害公務案件，對於本院中華民國98年12月
15日98年度簡上字第1020號第二審確定判決（原審案號：98年度
審簡字第2828號，聲請簡易判決處刑案號：96年度偵字第34532
號），聲請再審，本院裁定如下：
    主  文
再審之聲請駁回。
    理  由
一、本件聲請意旨略以：(一)警員莊雅棠於案發時並非執行公權力
    中，其身為警察卻偷懶，向聲請人說「報案報三小」，原確
    定判決法院未傳喚成功路派出所所長，有應調查之證據未予
    調查之違法。(二)聲請人提出之98年12月23日「刑事陳述事實
    呈報依判例意旨判決無罪請求狀」，顯見警方犯偽證、誣告
    、湮滅刑事證據等罪，依據社會一般人普世價值，即知警方
    濫藉權力犯刑法第213 、277 、287 、168 、169 條等，原
    一、二審法官似乎不知警方偷懶判例中亦明白指出不算執行
    公權力，何有妨害公務？且聲請人住院1 月餘，有高醫96年
    12月1 日診斷證明書及開刀證明和枋寮醫院、新光眼科證明
    ，一、二審法官對該證據未審酌，已違專業良知精神，及法
    官守則應勤慎篤實執行職務之規範。本案警察犯刑法第277
    、287 、168 、169 條等罪，聲請人之提告訴，原確定判決
    未加審酌。爰依刑事訴訟法第421 條規定聲請再審云云。
二、按有罪之判決確定後，為受判決人之利益聲請再審，必其聲
    請之理由合於刑事訴訟法第420 條第1 項各款所定情形之一
    者，始准許之。另同法第421 條規定，不得上訴於第三審法
    院之案件，除前條規定外，其經第二審確定之有罪判決，如
    就足生影響於判決之重要證據漏未審酌者，亦得為受判決人
    之利益，聲請再審。所謂「重要證據漏未審酌」，係指該證
    據於第二審判決前，已經發現並提出，但法院漏未審酌者而
    言，若已提出，經法院依其自由心證而捨棄不採，則非漏未
    審酌；又必該漏未審酌之證據確為真實，而足以認定受判決
    人應受無罪、免訴或輕於原審所認定罪名方有其適用，如不
    足以推翻原審所認定罪刑之證據，即非足生影響於原判決之
    重要證據，仍不能准許再審。又聲請再審，應以再審書狀敘
    述理由，附具原判決之繕本及證據，提出於管轄法院為之，
    刑事訴訟法第429 條亦有規定。
三、經查：
  (一)本件聲請人即受判決人前於96年12月1 日凌晨4 時50分許，
    因遭人毆傷至高雄市苓雅區○○○路136 號成功路派出所內
    ，欲向值班中警員莊雅棠報案時，因不滿警員莊雅棠之處理
    方式，竟基於侮辱公務員之犯意，對正執行職務之員警莊雅
    棠當場以台語辱罵「你娘雞巴」，員警莊雅棠見狀遂當場予
    以逮捕時，甲○○另基於妨害公務之犯意，出手拉扯莊雅棠
    所著制服衣領，並進而將莊雅棠上衣鈕釦扯下（毀損部分未
    據告訴），經本院以98年度審簡字第2828號判決聲請人犯妨
    害公務執行罪，累犯，處有期徒刑4 月，如易科罰金，以新
    臺幣1000元折算1 日；又犯侮辱公務員罪，累犯，處拘役55
    日，如易科罰金，以新臺幣1000元折算1 日。聲請人不服，
    提起上訴，本院管轄之第二審合議庭審理後，綜合證人即高
    雄市政府警察局苓雅分局成功路派出所警員莊雅棠、蔡志冠
    於偵審中之證述、證人楊宗儒於偵訊時之證詞，及警員莊雅
    棠照片2 張、被告於成功路派出所拍攝之照片1 張、現場錄
    音、錄影光碟、成功路派出所37人勤務分配表等證據，認定
    警員莊雅棠於案發時係執行警局受理報案勤務之警員，為依
    法執行勤務之公務員，聲請人上開妨害公務執行、侮辱公務
    員犯行事證明確，聲請人辯稱所為係出於緊急避難云云，洵
    無足採，而於98年12月15日以98年度簡上字第1020號判決駁
    回其上訴確定，其採證認事之依據已於原確定判決理由欄內
    論述綦詳，此有聲請人所提出之本院98年度簡上字第1020號
    判決在卷可稽，復經本院調閱上開案卷經核無誤。
  (二)聲請人雖謂原確定判決法院未依聲請人之聲請，傳喚案發時
    高雄市政府警察局苓雅分局成功派出所所長到庭作證，有足
    生影響於判決之重要證據漏未審酌云云，惟原確定判決理由
    欄二、(五)謂「按待證事實已臻明瞭無再調查之必要者，應認
    為不必要，刑事訴訟法第163 條之2 第2 項第3 款定有明文
    。被告雖於本院審理時聲請傳喚證人即成功路派出所所長，
    惟本件案發當時狀況，業據證人莊雅棠、蔡志冠證述明確已
    如前述，況成功路派出所所長當時不在場乙節，業據證人蔡
    志冠於本院審理時證述甚明，則被告聲請傳喚證人成功路派
    出所所長，無益於任何待證事項之釐清，揆諸上開規定，該
    項聲請調查之證據核無必要，併予敘明。」等語（見原確定
    判決第4 頁），已說明其取捨判斷之理由，原確定判決並無
    漏未審酌之情形。
  (三)又聲請人提出之證物二即「刑事陳述事實呈報依判例意旨判
    決無罪請求狀」，係於98年12月23日向本院提出，有蓋印在
    其上之本院收狀戳可稽，其提出時間已在98年12月15日原確
    定判決宣判之後，原確定判決法院自無從審酌，又其內容是
    聲請人陳述本案係警員莊雅棠吃案而衍生，員警藉勢藉端毆
    打聲請人成傷，請求依法判決聲請人無罪云云，非屬足以動
    搖原確定判決認定罪刑之相關證據，聲請人據以聲請再審，
    亦與刑事訴訟法第421 條規定得聲請再審之要件不合。
  (四)從而，聲請人聲請本件再審，並無理由，應予駁回。
四、據上論斷，應依刑事訴訟法第434 條第1 項，裁定如主文。
中    華    民    國    99    年    2     月    26    日
                  刑事第六庭  審判長法  官  李璧君
                                    法  官  曾仁勇
                                    法  官  曾鈴
以上正本證明與原本無異。
如不服本裁定，應於收受送達後5 日內向本院提出抗告狀。
中    華    民    國    99    年    2     月    26    日
                                    書記官  李月君

司法院資訊處製作；財團法人民間司法改革基金會備份。
